【裁判字號】    98,易,3247
【裁判日期】    991115
【裁判案由】    毒品危害防制條例
【裁判全文】
臺灣板橋地方法院刑事判決              98年度易字第3247號
公  訴  人  臺灣板橋地方法院檢察署檢察官
被      告  甲○○
上列被告因違反毒品危害防制條例案件，經檢察官提起公訴（98
年度毒偵字第7669號），本院判決如下：
    主  文
甲○○施用第二級毒品，累犯，處有期徒刑肆月，如易科罰金，
以新臺幣壹仟元折算壹日。
    事  實
一、甲○○前因違反動產擔保交易法案件，經臺灣雲林地方法院
    以93年度港簡字第221 號判處有期徒刑3 月確定，於民國95
    年3 月24日易科罰金執行完畢。另因施用毒品案件，經本院
    以95年度毒聲字第1157號裁定送觀察、勒戒後，認有繼續施
    用毒品之傾向，再經本院以97年度毒聲字第1758號裁定令入
    戒治處所施以強制戒治，於98年5 月11日因停止戒治出所，
    而於98年8 月14日強制戒治期滿，並由臺灣板橋地方法院檢
    察署檢察官以98年度戒毒偵字第390 號為不起訴處分確定。
    詎猶不知悔改，於前開強制戒治執行完畢釋放後5 年內，基
    於施用第二級毒品安非他命之犯意，於98年8 月27日為警採
    尿前回溯96小時內之某時，在不詳處所，以不詳方式施用甲
    基安非他命1 次。嗣於98年8 月27日16時10分許，為警在臺
    北市○○區○○路168 巷2 弄7 號2 樓查獲，經其同意採尿
    送驗後，結果呈甲基安非他命陽性反應，始悉上情。
二、案經臺北市政府警察局萬華分局移送臺灣臺北地方法院檢察
    署檢察官呈請臺灣高等法院檢察署檢察長令轉臺灣板橋地方
    法院檢察署檢察官偵查起訴。
    理  由
一、按被告以外之人於審判外之陳述，雖不符刑事訴訟法第159
    條之1 至第159 條之4 之規定，而經當事人於審判程序同意
    作為證據，法院審酌該言詞陳述或書面陳述作成時之情況，
    認為適當者，亦得為證據。當事人、代理人或辯護人於法院
    調查證據時，知有第159 條第1 項不得為證據之情形，而未
    於言詞辯論終結前聲明異議者，視為有前項之同意，刑事訴
    訟法第159 條之5 定有明文。本件被告甲○○於本院審理時
    ，表示對於檢察官所提各項證據方法之證據能力並無意見，
    本院審酌各該證據均非非法取得之證據，並無證據力明顯過
    低之情形，復經本院於審判期日就上開證據進行調查、辯論
    ，依法自有證據能力，合先敘明。
二、訊據被告矢口否認有何施用第二級毒品甲基安非他命之犯行
    ，辯稱：伊不曾於為警採尿前施用甲基安非他命，伊的驗尿
    結果呈甲基安非他命陽性反應，可能是因為伊吃感冒藥及中
    風的藥，感冒藥是在藥房買的，中風的藥是在中和的雙和醫
    院拿的云云。經查：
（一）被告經警查獲後採集之尿液，經送請臺灣尖端先進生技醫
      藥股份有限公司以EIA 酵素免疫分析法初步檢驗，及以GC
      /MS 氣相層析質譜儀法確認檢驗結果，確呈甲基安非他命
      陽性反應等情，有該公司98年9 月9 日出具之濫用藥物檢
      驗報告、臺北市政府警察局偵辦毒品案件尿液檢體委驗單
      各1 紙存卷可稽。按甲基安非他命經口服投與後約70% 於
      24小時內自尿中排出，約90% 於96小時內自尿中排出，由
      於甲基安非他命成分之檢出與其投與方式、投與量、個人
      體質、採尿時間與檢測儀器之精密度等諸多因素有關，因
      此僅憑尿液中呈安非他命陽性反應，並無法確實推算吸食
      時間距採集時間之長短，惟依上述資料推斷，最長可能不
      會超過4 日，亦經行政院衛生署藥物食品檢驗局81年2 月
      8 日（81）藥檢一字第001156號函示明確。被告上開所採
      尿液送驗結果既有甲基安非他命之陽性反應，而警方送驗
      之尿液為被告親自排放之事實，業據被告於警詢時供承不
      諱，且該結果係以氣相層析質譜儀法進行確認，已足排除
      偽陽性反應之可能，顯見被告應曾於98年8 月27日為警採
      尿前回溯96小時內之某時施用甲基安非他命1 次。
（二）被告雖以前揭情詞置辯，並提出風熱友液及國安感冒液各
      1 瓶為證。惟被告於本院審理時供稱：何時感冒已忘記了
      ，伊是在中和市○○路的圓通西藥房買感冒藥，買藥時間
      也忘了，伊有喝很多種感冒藥，有拿上述兩種給法院鑑定
      等語（見本院卷第92頁），而被告並未提出購買上述兩種
      藥品之憑據供本院參酌，縱被告有購買上述藥品，亦無證
      據證明係於本件採尿前所購買，是單憑被告提出之藥品尚
      不足為有利被告之認定，況被告對於何時感冒以及服用何
      種感冒藥已不復記憶，又如何能認定係因服用上述兩種藥
      品而導致本件尿液中呈甲基安非他命陽性反應，是此部分
      辯解，洵無可採。再經本院向行政院衛生署雙和醫院調取
      被告之病歷資料，其中顯示被告於98年8 月27日為警採尿
      前之同年月24日確有至該院心臟內科就診，並經醫師開立
      Diovan、Mg(OH)2 、Plavix、Eurodin 、Simvahexal、No
      rvasc 、Rivotril、Concor、Lipitor 、Tinten等藥品，
      有該院99年4 月30日雙院歷字第0990002104號函附之病歷
      資料附卷可稽（見本院卷第48至51頁），而安非他命及甲
      基安非他命係國內禁止醫療使用之第二級毒品，故經行政
      院衛生署核可上市之藥品均不含安非他命、甲基安非他命
      成分，服用上述藥品，其成分均不會導致尿液中檢出甲基
      安非他命陽性反應等情，亦據行政院衛生署食品藥物管理
      局函覆明確，有該局99年5 月27日FDA 管字第0990027189
      號函在卷可參（見本院卷第54頁），足見被告於本件採尿
      前至雙和醫院就診時所拿取之藥品，並不會導致尿液中呈
      甲基安非他命陽性反應，至為明確。是以被告空言否認，
      無足憑採。
（三）又被告前因施用毒品案件，經本院以95年度毒聲字第1157
      號裁定送觀察、勒戒後，認有繼續施用毒品之傾向，再經
      本院以97年度毒聲字第1758號裁定令入戒治處所施以強制
      戒治，於98年5 月11日因停止戒治出所，而於98年8 月14
      日強制戒治期滿，並由臺灣板橋地方法院檢察署檢察官以
      98年度戒毒偵字第390 號為不起訴處分確定等情，有臺灣
      高等法院被告前案紀錄表1 份在卷足憑，其於強制戒治執
      行完畢釋放後，5 年內再犯本件施用第二級毒品之罪，依
      毒品危害防制條例第23條第2 項之規定，即應依法追訴處
      罰。綜上所述，本件事證明確，被告施用第二級毒品甲基
      安非他命之犯行堪以認定，應予依法論科。
三、按甲基安非他命為毒品危害防制條例第2 條第2 項第2 款所
    規定之第二級毒品。核被告所為，係犯毒品危害防制條例第
    10條第2 項施用第二級毒品罪。其於施用前、後持有甲基安
    非他命之低度行為，為其施用之高度行為所吸收，不另論罪
    。又被告前因違反動產擔保交易法案件，經臺灣雲林地方法
    院以93年度港簡字第221 號判處有期徒刑3 月確定，於95年
    3 月24日易科罰金執行完畢，有上述前案紀錄表在卷可考，
    其於受有期徒刑之執行完畢後，5 年以內故意再犯本件有期
    徒刑以上之罪，為累犯，應依刑法第47條第1 項規定加重其
    刑。爰審酌被告前曾因施用毒品案件經觀察、勒戒及強制戒
    治之程序，猶不知悔改，復再犯本件施用毒品罪，顯然無視
    毒品對於其自身健康之戕害及對於社會安全與公共秩序之潛
    在危害，惟念其施用毒品固戕害個人健康至鉅，然就他人權
    益之侵害仍屬有限，兼衡其犯罪動機、目的、手段，及犯後
    否認犯行之態度等一切情狀，量處如主文所示之刑，並諭知
    易科罰金之折算標準。
據上論斷，應依刑事訴訟法第299 條第1 項前段，毒品危害防制
條例第10條第2 項，刑法第11條前段、第47條第1 項，判決如主
文。
本案經檢察官黃致中到庭執行職務。
中    華    民    國    99    年    11    月    15    日
                  刑事第十四庭  審判長法  官  吳幸娥
                                      法  官  傅明華
                                      法  官  廖欣儀
以上正本證明與原本無異。
如不服本判決應於收受判決後10日內向本院提出上訴書狀，並應
敘述具體理由；其未敘述上訴理由者，應於上訴期間屆滿後20日
內向本院補提理由書（均須按他造當事人之人數附繕本）「切勿
逕送上級法院」。
                                      書記官  顏偉林
中    華    民    國    99    年    11    月    15    日
附錄本案論罪科刑法條全文：
毒品危害防制條例第10條第2項
施用第二級毒品者，處3 年以下有期徒刑。

司法院資訊處製作；財團法人民間司法改革基金會備份。
